臺北高等行政法院裁定
　　　　　　　　　　　　　　　　　　 94年度訴字第01204號
原　　　告　甲○○
被　　　告　乙○○
　　　　　　丙○○
上列當事人間因瀆職事件，原告提起行政訴訟，本院裁定如左：
    主　文
原告之訴駁回。
訴訟費用由原告負擔。
    理　由
一、按人民以中央或地方機關之違法行政處分，致損害其權利或
    法律上之利益為由，向高等行政法院提起撤銷訴訟，依行政
    訴訟法第4條第1項規定，以經訴願程序為前提，茍未經訴願
    程序即逕行提起行政訴訟，應屬同法第107條第1項第10款之
    起訴不備其他要件，且此項欠缺無法命補正，依該法條第1
    項前段規定，行政法院應以裁定駁回之。次按訴訟事件不屬
    行政法院之權限者，行政法院應以裁定駁回之，行政訴訟法
    第107條第1項第1款亦定有明文。
二、本件原告起訴意旨略稱：其於93年7月26日被台北第一商業
    銀行大同分行（下稱第一銀行）賴經理執行扣款新台幣（下
    同）44,321元，該事件諸多疑點，因違規事實認知之差異，
    並無照相存證很難心服，請求提出證據及照片，事過境遷也
    未收到板橋地院執行案之判決書，且送達之地址亦有錯誤，
    僅憑電話及傳真非正式判決書而委任第一銀行經理執行扣款
    ，有違人權，請求伸張正義維護人權。精神損失部分，請求
    貴院依法裁決。另當事人在公所轄區內所有土地因遺產事實
    ，因貴院執行分案，直接間接侵害原告之土地，有任何損失
    部分，依法請求賠償等語。
三、查就原告所附之處分通知單，違反事實載為「夾附違規廣告
    物於交通工具上，製造髒亂」，有該處分通知單影本9紙（
    下稱系爭處分）附卷足稽，是知原告起訴之真意在爭執上開
    系爭處分之合法性，暨不服其執行案之扣款結果。然按人民
    對違法行政處分，致損害其權利或法律上之利益，向高等行
    政法院提起撤銷訴訟者，以經訴願程序為前提，前已述及，
    本件原告之前開起訴核未經訴願程序即逕行提起行政訴訟，
    應屬起訴不備其他要件，且此項欠缺無法命補正，自應以裁
    定駁回之。另原告既係對系爭處分合法性爭執，其當事人被
    告欄自應列系爭處分作成之行政機關，而非以市長個人為被
    告，附此敘明。
四、至於原告另請求被告等精神損害賠償部分，核屬私法上之侵
    權損害賠償，原告因私權關係發生爭執，自應向普通法院訴
    請裁判，本院並無審判權。從而，原告向本院提起本件行政
    訴訟，爭執系爭處分暨請求精神損害賠償，揆諸首揭說明，
    難謂為合法，應予駁回。
四、依行政訴訟法第107條第1項第1款、第10款、第104條及民事
    訴訟法第95條、第78條，裁定如主文。
中　　華　　民　　國　　94　　年　 　6　　月　 22  　 日
                 臺 北 高 等 行 政 法 院   第 六 庭
                             審 判 長 法  官　林  樹  埔
                                      法  官　許  瑞  助
                                      法  官　陳  鴻  斌
上為正本係照原本作成。
如不服本裁定，應於送達後10日內向本院提出抗告狀（須按他造
人數附繕本）。
中　　華　　民　　國　   94    年  　6  　月  　22　　日
                                      書記官  蔡  逸  萱
